【裁判字號】    98,交聲,104
【裁判日期】    980331
【裁判案由】    違反道路交通管理處罰條例聲明異議
【裁判全文】
臺灣基隆地方法院交通事件裁定         98年度交聲字第104號
移送機  關  交通部公路總局臺北區監理所基隆監理站
異  議  人  甲○○
上列異議人因違反道路交通管理處罰條例案件，對於交通部公路
總局臺北區監理所基隆監理站於中華民國98年2月27日所為之裁
決（原處分案號：基監字第裁42-RA0000000號），聲明異議，本
院裁定如下：
    主  文
異議駁回。
    理  由
一、按禁止臨時停車線為紅色實線，用以指示禁止臨時停車路段
    ，道路交通標誌標線號誌設置規則第169條第1項、第2項定
    有明文。而設有禁止臨時停車標線處所不得臨時停車；禁止
    臨時停車處所不得停車，道路交通安全規則第111條第1項第
    3款、第112條第1項第1款亦定有明文。次按汽車駕駛人在禁
    止臨時停車處所停車者，處新臺幣（下同）600元以上1,200
    元以下罰鍰；汽車駕駛人違規停車而駕駛人不在場，並經以
    科學儀器取得證據資料證明其行為違規，當場不能或不宜攔
    截製單舉發者，得逕行舉發處罰，道路交通管理處罰條例第
    56條第1項第1款、第7條之2第1項第7款、第2項第4款亦規定
    甚明。
二、本件異議人即受處分人（下稱異議人）甲○○駕駛車牌號碼
    T7-4929號自小客車，於民國97年8月7日18時52分許，停放
    在基隆市○○區○○路2段劃有紅色實線表示禁止臨時停車
    之路段，由基隆市警察局第四分局安樂分駐所員警胡瑞成以
    拍照方式採證後，以異議人有違反道路交通管理處罰條例第
    56條第1項第1款（原舉發單誤載為第4款）規定之行為掣單
    舉發，嗣將前開舉發通知單送達於異議人，異議人於應到案
    日期前提出申訴，經原處分機關認異議人確有前開違規行為
    ，乃以「在禁止臨時停車處所停車」之違規事實，依道路交
    通管理處罰條例第56條第1項第1款及道路交通管理事件統一
    裁罰基準表等規定，於98年2月27日以基監字第裁42-RA0000
    000號裁決書逕行裁處異議人罰鍰900元。
三、聲明異議意旨略以：異議人停車時雖於傍晚，但仍可清楚目
    視係確定停於未劃有紅、黃線之路旁，竟遭舉發，異議人深
    感懷疑；異議人停車前為顧及影響他人，有放置聯絡電話於
    車前以利通知移車；基隆市警察局第四分局回函稱車輛已停
    放在禁止臨時停車線上，不符比例原則，請求至現場勘驗，
    據此聲明異議云云。
四、經查：
  (1)異議人駕駛之車牌號碼T7-4929號自小客車，於97年8月7日
    18時52分許，停放在基隆市○○區○○路2段劃有紅色實線
    表示禁止臨時停車之路段一節，有基隆市警察局舉發違反道
    路交通管理事件通知單、採證照片1紙附卷可稽，且異議人
    亦不否認上開車輛停放於上開地點之事實，洵堪認定。
  (2)異議人雖執前揭情詞置辯，惟觀諸卷附採證照片所示，本件
    上開車輛停放之處所，明顯可見路面繪有禁止臨時停車之紅
    色實線，異議人應可明確辨識，即應受該禁止停車標線設置
    之限制，並應遵守之。又依基隆市警察局第四分局98年2月2
    日基警4分五字第0980400942號函覆稱「該車停放處後段雖
    未顯示標線，然車輛前段已停放於禁止臨時停車線上... 」
    ；異議人復辯稱「該函違反比例原則」云云，意指停放之車
    輛僅有部分車身位於禁止臨時停車線上，然卷附採證照片明
    顯可見上開車輛前車身已在禁止臨時停車線上，且異議人倘
    於停放上開車輛時已注意到該處路面有劃設紅實線，則更應
    謹慎注意其車長距離是否會超過未劃有紅色實線範圍以致於
    停放到紅色實線之禁止臨時停車位置。至異議人有無於車輛
    上放置聯絡電話以利通知移車，僅關係異議人停放車輛有無
    阻擋他人人車使用道路之權利，與異議人本身之違規行為無
    涉，並不能因異議人違規停車後留有聯絡電話即阻卻違規行
    為之違法性。是以，本件異議人違規事實明確，其駕駛之上
    開車輛有於禁止臨時停車處所違規停車之行為，洵堪認定，
    並無現場勘驗之必要，併予敘明。
五、綜上所述，本件異議人所駕駛之自用小客車有前揭違規行為
    ，原處分機關依道路交通管理處罰條例第56條第1項第1款及
    違反道路交通管理事件統一裁罰基準及處理細則等規定，裁
    處受處分人罰鍰900元，核無違誤，本件異議為無理由，應
    予駁回。
據上論斷，應依道路交通案件處理辦法第19條，裁定如主文。
中    華    民    國    98    年     3    月    31    日
                  交通法庭法  官  陳姵君
以上正本證明與原本無異。
對於本件裁定如有不服，應於收受送達後5日內，向本院提出抗
告書狀，敘述抗告之理由，抗告於臺灣高等法院。
中    華    民    國    98    年    3     月    31    日
                          書記官  王佩珠


司法院資訊處製作；財團法人民間司法改革基金會備份。
